臺灣彰化地方法院刑事判決
110年度易字第208號
公  訴  人  臺灣彰化地方檢察署檢察官
被      告  廖俊翔


指定辯護人  本院公設辯護人陳志忠      
上列被告因毀棄損壞案件，經檢察官提起公訴（109年度偵字第1
2355、12515、13143號），本院判決如下：
    主  文
廖俊翔犯如附表一所示之各罪，各處如附表一主文欄所示之刑。
應執行拘役壹佰日，如易科罰金，以新臺幣壹仟元折算壹日。
被訴附表二編號1至17部分，無罪。
被訴附表二編號18部分，公訴不受理。
    犯罪事實
一、廖俊翔基於毀損之各別犯意，於附表一「毀損時間、地點」
    欄所示之時間、地點，以附表一「毀損經過」欄所示方式，
    損壞各車輛之各該部分，致令不堪使用。
二、案經附表一「告訴人」欄之人（其中附表一編號10車牌號碼
    0000-00自小客車部分，係由蔡敏秋委由蔡金龍提出告訴）
    訴由彰化縣警察局溪湖分局報告臺灣彰化地方檢察署檢察官
    偵查起訴。
    理  由
壹、指定辯護人部分：
　  按其他審判案件，審判長認有必要者，於審判中未經選任辯
    護人者，審判長應指定公設辯護人或律師為被告辯護，刑事
    訴訟法第31條第1項第6款定有明文。本案被告廖俊翔於警詢
    、偵訊時，多次保持緘默，被告雖不符刑事訴訟法第31條第
    1項第1款至第5款，然在未選任辯護人之情況下，有欠缺為
    自己辯護之能力，本院認有必要保障其訴訟上之防禦權，乃
    依刑事訴訟法第31條第1項第6款之規定，為其指定本院公設
    辯護人為其辯護。 
貳、有罪部分
一、按「被告以外之人於審判外之陳述，雖不符前4條之規定，
    而經當事人於審判程序同意作為證據，法院審酌該言詞陳述
    或書面陳述作成時之情況，認為適當者，亦得為證據。當事
    人、代理人或辯護人於法院調查證據時，知有第159條第1項
    不得為證據之情形，而未於言詞辯論終結前聲明異議者，視
    為有前項之同意。」，刑事訴訟法第159條之5定有明文。查
    附表一「告訴人」欄所示之人於警詢之證述，雖屬審判外之
    陳述，然檢察官、辯護人均同意其證據能力，被告未爭執其
    證據能力（見本院卷第395頁），本院審酌上開證據均非屬
    違法取得之證據，復經本院於審判期日就上開證據進行調查
    、辯論，依法具有證據能力，合先敘明。   
二、次按犯罪之被害人，得為告訴；被害人之配偶，得獨立告訴
    ，刑事訴訟法第232條、第233條第1項定有明文。本案被告
    所毀損附表一編號10之車牌號碼000-0000號自小客車係告訴
    人蔡金龍之配偶陳香如所有、車牌號碼0000-00號自小客車
    係告訴人蔡金龍之父親蔡敏秋所有，業經告訴人蔡金龍於警
    詢中陳述明確（見12355號卷第233頁），並有卷附車輛詳細
    資料報表可稽（見12515號卷第43、45頁）。是告訴人蔡金
    龍本於被害人陳香如配偶之身分，就車牌號碼000-0000號自
    小客車遭毀損部分提出告訴，自無不合；另蔡敏秋因身體狀
    況不佳，乃委由蔡金龍對毀損車牌號碼0000-00號自小客車
    之犯嫌提出告訴，此有彰化縣警察局溪湖分局110年8月22日
    函檢附之委託書可稽（見本院卷第365、367頁），足認告訴
    人蔡金龍就附表一編號10遭毀損車輛對被告提出告訴，均無
    不合。
三、訊據被告對於本案保持緘默，未為任何答辯。辯護人辯護意
    旨略以：本案有很多次犯行之時間、地點很接近，屬接續犯
    ，另請審酌被告之精神狀態，給予從輕量刑等語，為被告辯
    護。
四、經查：
　㈠附表一編號1至10所載車輛之輪胎等各部分，於附表一編號1
    至10「毀損時間、地點」欄所示時間、地點，遭人以不詳工
    具加以毀損，造成如附表一編號1至10「毀損經過」欄所示
    受損情形而致令不堪用之事實，有附表一編號1至10證據出
    處欄所載證據足以證明。又車牌號碼000-0000號機車一直係
    被告所使用，且被告之母親張聰子在被告所戴安全帽後方相
    對於後腦杓之位置貼有反光條等情，亦經張聰子證述明確（
    見本院卷第389、390頁、12355號卷第223頁反面），上開事
    實，應可認定。
　㈡被告為前揭附表一編號1至10所示毀損之行為人，茲分敘如下
    ：
　⒈附表一編號1部分：
　　證人張聰子於警詢證稱：（問：警方提供中山路與鹿草路口
    監視器供妳觀看，於109年8月12日6時57分許，行經該路口
    騎乘000-0000號機車，穿淺色短袖上衣、深色長褲、頭戴黑
    色安全帽（有反光條）之男子妳是否認識？）他是我兒子，
    安全帽反光條是我貼上去的，（問：警方提供犯罪現場監視
    器供妳觀看，監視器時間109年8月12日6時56分許，嫌疑人
    到達彰化縣○○鎮○○路000號對面，於6時56分許，手持黑色長
    條物被害人車輛00-0000號敲打，前擋風玻璃及引擎蓋，後
    續於6時56分許騎乘黑色機車離開現場，嫌疑人身穿淺色短
    袖上衣、深色長褲、頭戴黑色安全帽（有貼反光條），妳是
    否知悉是何人所為？）確定是我兒子沒錯等語（見12355號
    卷第223頁反面），並有卷附監視器畫面翻拍照片可稽（見1
    2355號卷第279至285頁）。再觀諸監視器所拍攝為附表一編
    號1毀損行為之行為人畫面翻拍照片（見12355號卷第279至2
    81頁反面、本院卷第407至413）其所穿淺色上衣、所戴相對
    於後腦杓位置有貼反光條之安全帽特徵、所騎乘機車型態、
    坐上機車之高度、姿勢及整體外觀，均與接近行為時間、鄰
    近行為地之路口所拍到騎乘車牌號碼000-0000號機車之騎士
    （見12355號卷第283至285頁）相仿。而車牌號碼000-0000
    號機車一直係被告所使用，且被告所戴安全帽後方相對於後
    腦杓位置貼有反光條，已如前述，此特徵亦與前揭監視器（
    見12355號卷第279至285頁）所拍到行為人之特徵相符，可
    認被告為此部分毀損之行為人。
　⒉附表一編號2部分：
　　觀諸監視器所拍攝為附表一編號2毀損行為之行為人畫面翻
    拍照片（見12355號卷第301、303頁、本院卷第415、417頁
    ），其所穿衣服（顏色）、安全帽（反光條）之特徵、所騎
    乘機車型態、坐上機車之高度、姿勢及整體外觀，均與接近
    行為時間、鄰近行為地之路口所拍到騎乘車牌號碼000-0000
    號機車之騎士（見12355號卷第307頁、本院卷第413）相仿
    。而車牌號碼000-0000號機車一直係被告所使用，且被告所
    戴安全帽後方相對於後腦杓位置貼有反光條，已如前述，此
    特徵亦與前揭監視器畫面翻拍照片（見12355號卷第301至30
    3頁）所拍到行為人之特徵相符，可認被告為此部分毀損之
    行為人。
　⒊附表一編號3部分：
　　監視器所拍攝為附表一編號3毀損行為之行為人畫面翻拍照
    片（見12355號卷第375頁及反面、本院卷第433至437頁），
    其所戴安全帽（反光條）、所穿白色布鞋、短褲、騎士坐上
    機車之高度、姿勢、身形及整體外觀、機車樣式（包括前燈
    、後燈樣式及高度），均與監視器畫面所拍攝附表一編號10
    之行為人（見本院卷第519頁，此詳後述）相同，而附表一
    編號10毀損行為之行為人所穿白色布鞋、短褲樣式、顏色、
    左手手腕處有裹上狀似白色紗布、騎士坐上機車之高度、姿
    勢、身形及整體外觀、機車前方燈罩位置、機車樣式（包括
    左右後照鏡、前燈、後燈樣式及高度），均與本院卷第463
    至467頁所拍攝到之騎士（附表一編號6部分，詳後述）相仿
    ，另本院當庭勘驗被告之五官，與本院卷第507頁監視器畫
    面翻拍照片所拍到機車騎士之五官（嘴巴除外）相同，此有
    本院筆錄可稽（見本院卷第534頁），本院卷第507頁監視器
    畫面翻拍照片所拍到機車騎士之輪廓、鼻子高度、頭部、臉
    部戴安全帽後之整體外觀、左手手腕處有裹上狀似白色紗布
    、機車左右後照鏡之高度等特徵，均與本院卷第467頁監視
    器畫面翻拍照片（即附表一編號6部分）相符。綜上可認被
    告為附表一編號3毀損行為之行為人。
　⒋附表一編號4部分：
　　本院當庭勘驗被告之五官，與本院卷第507頁監視器畫面翻
    拍照片所拍到機車騎士之五官（嘴巴除外）相同，且本院卷
    第507頁監視器畫面翻拍照片所拍到機車騎士之輪廓、鼻子
    高度、頭部、臉部戴安全帽後之整體外觀、左手手腕處有裹
    上狀似白色紗布、機車左右後照鏡之高度等特徵，均與本院
    卷第467頁監視器畫面翻拍照片相符，均如前述。而監視器
    所拍攝為附表一編號4毀損行為之行為人畫面翻拍照片（見1
    2355號卷第415頁至417頁上方照片、本院卷第445至451頁，
    監視器時間快約12分鐘），其所穿著上衣、所戴安全帽之顏
    色、特徵、行為人所騎乘機車型態、騎士坐上機車之高度、
    姿勢及整體外觀，均與本院卷第467頁所拍攝到之機車騎士
    相同，可認被告為此部分毀損之行為人。
　⒌附表一編號5部分：
　  監視器所拍攝為附表一編號5毀損行為之行為人畫面翻拍照
    片（見12355號卷第431頁下方照片及反面、本院卷第455、4
    57頁，監視器時間快約12分鐘），其所穿著上衣、所戴安全
    帽之顏色、特徵、行為人所騎乘機車型態、騎士坐上機車之
    高度、姿勢及整體外觀，均與監視器畫面所拍攝附表一編號
    4之行為人相同，亦與本院卷第467頁所拍攝到之機車騎士相
    同，而被告之五官，與本院卷第507頁監視器畫面翻拍照片
    所拍到機車騎士之五官（嘴巴除外）相同，另本院卷第507
    頁監視器畫面翻拍照片所拍到機車騎士之輪廓、鼻子高度、
    頭部、臉部戴安全帽後之整體外觀、左手手腕處有裹上狀似
    白色紗布、機車左右後照鏡之高度等特徵，均與本院卷第46
    7頁監視器畫面翻拍照片相符，可認被告為此部分毀損之行
    為人。
　⒍附表一編號6部分：
　　監視器所拍攝為附表一編號6毀損行為之行為人畫面翻拍照
    片（見12355號卷第449頁至451頁、本院卷第463頁至473頁
    ），其所穿著上衣、所戴安全帽之顏色、特徵、行為人所騎
    乘機車型態、騎士坐上機車之高度、姿勢及整體外觀，均與
    監視器畫面所拍攝附表一編號4、5之行為人相同，而附表一
    編號4、5之行為人為被告，已如前述，是可認被告為此部分
    毀損之行為人。　　
　⒎附表一編號7部分：　
　  被告於警詢中供稱：（問：警方提示109年8月15日21時33分
    ，在彰化縣○○鄉○○街00號之1旁及福興鄉麥厝街與沿海路口
    的監視器畫面中，騎乘機車000-0000號之男子是否為你本人
    ？該機車平時何人使用？你是否有印象在上述地址刺破該00
    -0000號自小客車的輪胎？）應該是。保持沈默。我保持沈
    默等語（見12515號卷第21頁）。且監視器所拍攝為附表一
    編號7毀損行為之行為人畫面翻拍照片（見12355號卷第533
    頁、本院卷第481、483頁），其所騎乘機車型態、騎士坐上
    機車之高度、姿勢及整體外觀、機車前方燈罩位置，均與監
    視器畫面所拍攝附表一編號5之行為人相同（見本院卷第457
    頁），而附表一編號5之行為人為被告，已如前述，且亦與
    接近附表一編號7行為時間、鄰近行為地之路口所拍到騎乘
    車牌號碼000-0000號機車之騎士（見本院卷第475頁）相仿
    ，可認被告為此部分毀損之行為人。　
　⒏附表一編號8部分：　　
　　監視器所拍攝為附表一編號8毀損行為之行為人畫面翻拍照
    片（見12355號卷第517頁至519頁、本院卷第489頁至495頁
    ，監視器時間快29分），其所穿著上衣、所戴安全帽之顏色
    、特徵（反光條）、淺色鞋子，行為人所騎乘機車型態、騎
    士坐上機車之高度、姿勢、機車後燈之高度及整體外觀，均
    與監視器畫面所拍攝附表一編號5（見本院卷第471、473）
    、7（見本院卷第475頁）之行為人相同，而附表一編號5、7
    之行為人為被告，已如前述，是可認被告為此部分毀損之行
    為人。　　
　⒐附表一編號9部分：
　　被告於警詢中供稱：（問：警方提示109年8月15日16時31分
    ，在彰化縣○○鄉○○街00號前調監視器發現有有一名男子身穿
    藍色上衣騎乘黑色機車，頭戴黑色全罩式安全帽，經過自小
    客車000-0000號後停下，並手持利器靠近子小客車左後車輪
    ，並將輪胎刺破，該男子是否為你本人？警方提示監視器畫
    面中騎乘機車之男子是否為你本人？該機車是否為你的？）
    我保持緘默。我保持緘默。看起來很像等語（見14143號卷
    第27頁）。且監視器所拍攝為附表一編號9毀損行為之行為
    人畫面翻拍照片（見12355號卷第493頁、本院卷第505、509
    頁），其所戴安全帽（反光條）、白色布鞋、上衣顏色、騎
    士坐上機車之高度、姿勢及整體外觀、機車前方燈罩位置，
    均與監視器畫面所拍攝本院卷第507頁騎士相同（見本院卷
    第507頁），而本院當庭勘驗被告之五官，與本院卷第507頁
    監視器畫面翻拍照片所拍到機車騎士之五官（嘴巴除外）相
    同，亦如前述（見本院卷第534頁），可認被告為此部分毀
    損之行為人。
　⒑附表一編號10部分：　
　　監視器所拍攝為附表一編號10毀損行為之行為人畫面翻拍照
    片（見2190號卷第149頁反面、本院卷第511、521頁），其
    所穿白色布鞋、短褲樣式、顏色、左手手腕處有裹上狀似白
    色紗布、騎士坐上機車之高度、姿勢、身形及整體外觀、機
    車前方燈罩位置、機車樣式（包括左右後照鏡、前燈、後燈
    樣式及高度），均與監視器畫面所拍攝附表一編號6之行為
    人相同（見本院卷第463至467頁），而被告為附表一編號6
    之毀損行為之行為人，亦如前述，可認被告為此部分毀損之
    行為人。
　㈢綜上，被告所為附表一編號1至10之犯行，均可認定。
五、論罪科刑
　㈠核被告就附表一編號1至10所為，均係犯刑法第354條之毀損
    罪。被告就附表一編號10所損壞車牌號碼000-0000號、0000
    -00號自小客車之各該部分致令不堪用，係基於單一毀損犯
    意，於密接之時間、相近之地點為之，依一般社會觀念，難
    以強行分開，在刑法評價上，以視為數個舉動之接續施行，
    合為包括之一行為予以評價，較為合理，應論以一接續行為
    ，被告此部分以一接續毀損行為，損壞該2部車輛之各該部
    分，損害陳香如、蔡敏秋之財產法益，係觸犯2個毀損他人
    物品罪，為同種想像競合犯，應依刑法第55條規定從一重之
    毀損他人物品罪處斷。被告所犯附表一編號1至10各罪間，
    犯意各別，行為互殊，應分論併罰。
　㈡被告有無刑法第19條規定適用之說明
　⒈被告因罹患思覺失調症，於108年11月13日經鑑定而領有「輕
    度」身心障礙證明乙節，有卷附中華民國身心障礙證明、彰
    化縣政府110年4月30日函及檢附之身心障礙鑑定報告可稽（
    見12355號卷第573頁、本院卷第35至46頁），固可認定。然
    依刑法第19條之規定，刑事責任能力，係指行為人犯罪當時
    ，理解法律規範，辨識行為違法之意識能力，與依其辨識而
    為行為之控制能力。行為人是否有足以影響意識能力與控制
    能力之精神障礙或其他心理缺陷等生理原因，固得委諸醫學
    專家鑑定，然該等生理原因之存在，是否致使行為人意識能
    力與控制能力欠缺或顯著減低之心理結果，係依犯罪行為時
    狀態定之，故應由法院依調查證據之結果，加以判斷。換言
    之，行為人之精神狀態究竟如何，事實審法院非不得視個案
    情節，綜合其犯罪行為時各種言行表徵，就顯然未達此程度
    之精神狀態者，逕行判斷，並非概須送請醫學專家鑑定，始
    得據為審斷之基礎（最高法院109年度臺上字第1067號判決
    參照）。
　⒉經查：觀諸前揭監視器畫面所拍攝被告為各該毀損行為時之
    舉止、動作，及其行為前後騎乘機車之情狀，均未見有何異
    常之舉，且被告於109年8月17日警詢時，對警員詢問程序問
    題時，均能適切回答；對於警員詢問本案毀損案情時則答稱
    ：我皆保持沈默等語（見12355號卷第13至15頁），亦未見
    有何異常之言語或舉止。復佐以被告騎乘機車外出為本案犯
    行，數次車牌均有遮掩之情形（見本院卷第427、429、451
    、471、473頁，其中本院卷第451、471、473頁機車部分，
    對照本院卷第427頁機車車牌位置、本院卷第473頁較機車距
    離鏡頭更遠之汽車猶可看見清楚之白色車牌，然機車卻未見
    白色車牌），而知要隱匿掩飾自己不對行為。再衡諸被告於
    109年8月間，有工作，做工廠守衛或路邊發傳單或建案舉牌
    之工作，亦經證人張聰子證述在卷（見本院卷第388頁），
    且被告曾自陳：是因為心情不好才砸車，與自己疾病症狀無
    相關聯等情，有彰化彰化基督教醫療財團法人鹿港基督教醫
    院110年5月5日函檢附之護理紀錄可稽（見本院卷第86頁）
    。綜上，無從認被告有不能了解其行為之情形或判斷能力缺
    損等，被告並未有因精神障礙或其他心智缺陷，致不能辨識
    其行為違法或欠缺依其辨識而行為之能力之情事，或致其辨
    識行為違法或依其辨識而行為之能力顯著減低等阻卻責任能
    力或減輕其刑之情形，要難認其符合刑法第19條第1項、第2
    項之規定。
　⒊證人張聰子於本審理時雖證稱：被告精神有問題才會發生本
    案，因為被告財產被叔叔廖介誠占了，我跟被告要找律師，
    一直沒有把這件事處理好，我跟被告壓力很大等語（見本院
    卷第386、387頁）。然被告與廖介誠間繼承糾紛之事，係在
    94年被告父親過世之後；另因家族經營權衍生之竊盜、毀損
    等刑事案件則係發生在107年，此依序觀諸證人張聰子證述
    、臺灣新北地方檢察署檢察官108年度調偵字第1183、1189
    不起訴書可明（見本院卷第387、389頁、本院卷第331至333
    頁），而被告前次住院後於108年3月23日出院，之後可規則
    返診及服藥，藥物部份皆由案母拿給病人服用，期間可從事
    汽車業務，情绪及睡眠狀況可，後因業務需考照，故於前2
    個月離職，轉行改當保全，皆輪大夜班等情，有前揭鹿基醫
    院110年5月5日函檢附之病歷可佐（見本院卷第69頁），可
    知被告與廖介誠雖有上開糾紛，然被告於108年3月23日出院
    後，精神及生活已大致回歸正常，尚難以此逕認被告為本案
    犯行有符合刑法第19條規定之要件。　　
　㈢爰以行為人之責任為基礎，審酌被告罹患思覺失調症，於就
    醫時陳稱因心情不佳而為本案犯行，造成各該告訴人車輛有
    如附表一所載之損壞情形，無端受害，需耗費金錢、時間修
    復，並兼衡被告各行為造成車輛損壞之情節，暨被告教育程
    度為大學畢業，未婚，有卷附戶籍資料可佐（見12355耗卷
    第49頁），領有中華民國身心障礙證明，現與母親同住等一
    切情狀，分別量處如主文第一項所示之刑，並諭知易科罰金
    之折算標準。另審酌被告所犯上開各罪，犯罪時間間隔甚短
    ，各罪罪質相同，行為態樣、手段亦大致相同，各罪間之責
    任非難重複程度甚高等情，而為整體非難評價後，併依刑法
    第51條第6款規定定其應執行刑如主文第一項所示，並諭知
    易科罰金折算標準。
　㈣扣案之斧頭、藍波刀、短刀各1把、手套1支，尚無證據證明
    為被告所有，亦無證據證明係被告用以為本案犯行之工具，
    不予宣告沒收。　
參、無罪部分
一、起訴意旨另以：被告於附表二編號1至17「毀損時間、地點
    」欄所示之時間、地點，持不詳工具，毀損附表二編號1至1
    7所示各該自小客車，足以生損害於附表二編號1至17所示之
    被害人，因認被告涉犯刑法第354條之毀損罪嫌。
二、按犯罪事實之認定，係據以確定具體的刑罰權之基礎，自須
    經嚴格之證明，故其所憑之證據不僅應具有證據能力，且須
    經合法之調查程序，否則即不得作為有罪認定之依據。倘法
    院審理之結果，認為不能證明被告犯罪，而為無罪之諭知，
    即無刑事訴訟法第154條第2項所謂「應依證據認定」之犯罪
    事實之存在。因此，同法第308條前段規定，無罪之判決書
    只須記載主文及理由。而其理由之論敘，僅須與卷存證據資
    料相符，且與經驗法則、論理法則無違即可，所使用之證據
    亦不以具有證據能力者為限，即使不具證據能力之傳聞證據
    ，亦非不得資為彈劾證據使用。故無罪之判決書，就傳聞證
    據是否例外具有證據能力，本無須於理由內論敘說明（最高
    法院100年度臺上字第2980號判決參照）。本案既認被告此
    部分應為無罪之諭知（理由詳後述），所使用之證據自不以
    具有證據能力者為限，故有關證據能力自毋庸論敘。
三、按犯罪事實應依證據認定之，無證據不得認定其犯罪事實；
    又不能證明被告犯罪者，應諭知無罪之判決，刑事訴訟法第
    154條第2項、第301條第1項分別定有明文。次按認定被告有
    罪之事實，應憑證據，如未能發現相當之證據，或證據不足
    以證明，自不能以推測或擬制之方法，以為裁判之基礎；且
    認定事實所憑之證據，其為訴訟上之證明，須達於通常一般
    人均不致有懷疑，而得確信其為事實之程度者，始得據為有
    罪之認定，倘其證明尚未達到此一程度而有合理之懷疑存在
    時，尚難為有罪之認定基礎；另苟積極證據不足以為不利於
    被告事實之認定，即應為有利於被告之認定，更不必有何有
    利之證據（最高法院30年上字第816號、40年臺上字第86號
    、76年臺上字第4986號判決意旨參照）。又刑事訴訟法第16
    1條第1項規定：檢察官就被告犯罪事實，應負舉證責任，並
    指出證明之方法。因此，檢察官對於起訴之犯罪事實，應負
    提出證據及說服之實質舉證責任。倘其所提出之證據，不足
    為被告有罪之積極證明，或其指出證明之方法，無從說服法
    院以形成被告有罪之心證，基於無罪推定之原則，自應為被
    告無罪判決之諭知（最高法院92年臺上字第128號判決意旨
    參照）。
四、檢察官認被告涉犯前揭犯行，係以：證人陳怜樺、陳峻德、
    許梅芳、許瑞隆、徐偉碩、楊佳容、施養仁、陳錫金、蘇宥
    泯、黃偉皓、許楠英、蔡耀宗、溫柏麟、李其木、章金傳、
    黃正琪、徐美玲、陳立展於警詢中之指述、監視器影像翻拍
    照片、車損照片、現場照片、車輛詳細資料報表、修繕單、
    彰化縣警察局鹿港分局路港派出所受理刑事案件報案三聯單
    、受理各類案件紀錄表、網路地圖、統一發票照片、調閱監
    視器情形斑點圖、被告臉書照片、偵查報告、搜索扣押筆錄
    、扣押物照片、扣案之斧頭、藍波刀、短刀各1支為據。被
    告對於本案保持緘默，未為任何答辯。
五、經查：
  ㈠附表二編號1至17被害人之車輛，於附表二編號1至17所示時
    間、地點，遭人以不詳工具加以毀損，造成如附表二編號1
    至17「毀損狀況」欄所示損壞之事實，有附表二編號1至17
    證據出處欄所載證據足以證明，此部分事實，雖可認定。然
    此是否係被告所為，則尚難據此認定。
  ㈡檢察官雖提出附表二編號1至17證據出處欄所列監視器畫面翻
    拍照片為證，且車牌號碼000-0000號機車一直係被告所使用
    ，亦如前述。然：
　⒈附表二編號1部分，觀諸檢察官所提出之監視器畫面翻拍照片
    （見12355號卷第313頁反面），因距離過遠，所拍攝涉嫌損
    壞車輛之行為人並無足夠特徵足以辨識是否為被告。至被告
    使用之車牌號碼000-0000號機車，於109年8月15日20時45分
    44秒行經鹿東、復興口復興路往南乙節，雖有卷附路口監視
    器畫面翻拍照片可稽（見12355號卷第315頁編號5照片），
    然尚難以此認定被告係為毀損行為之人。
　⒉附表二編號2部分，觀諸檢察官所提出之監視器畫面翻拍照片
    （見12355號卷第321頁及反面），機車所懸掛車牌遭部分隱
    匿，惟隱約可見似係被告使用之車牌號碼000-0000號機車，
    且此機車於109年8月16日1時58分31秒行經鹿港鎮長安路與
    永安一路長安路往北、往西乙節，雖可認定，然尚難以此認
    定被告係為毀損行為之人。
　⒊附表二編號3部分，觀諸檢察官所提出之監視器畫面翻拍照片
    （見12355號卷第359頁及反面），機車所懸掛車牌遭部分隱
    匿，惟隱約可見似係被告使用之車牌號碼000-0000號機車，
    且此機車於109年8月16日2時11分46秒行經復興、親民路口
    國路往北乙節，雖可認定，然尚難以此認定被告係為毀損行
    為之人。　　
　⒋附表二編號4部分，觀諸檢察官所提出之監視器畫面翻拍照片
    （見12355號卷第367頁反面），因距離過遠，所拍攝涉嫌損
    壞車輛之行為人並無足夠特徵足以辨識為被告。
　⒌附表二編號5部分，觀諸檢察官所提出之監視器畫面翻拍照片
    （見12355號卷第381頁至383頁反面），因距離過遠，所拍
    攝涉嫌損壞車輛之行為人並無足夠特徵足以辨識為被告。
　⒍附表二編號6部分，觀諸檢察官所提出之監視器畫面翻拍照片
    （見12355號卷第403頁至405頁），因距離過遠，所拍攝行
    駛在車道上之機車騎士並無足夠特徵足以辨識為被告，且無
    破壞車輛之畫面。
　⒎附表二編號7部分，觀諸檢察官所提出之監視器畫面翻拍照片
    （見12355號卷第423頁及反面），因距離過遠，所拍攝行駛
    在車道上之機車騎士並無足夠特徵足以辨識為被告，且無破
    壞車輛之畫面。　
　⒏附表二編號8部分，觀諸檢察官所提出之監視器畫面翻拍照片
    （見12355號卷第437頁及反面），因距離過遠，所拍攝涉嫌
    損壞車輛之行為人並無足夠特徵足以辨識為被告。
　⒐附表二編號9部分，觀諸檢察官所提出之監視器畫面翻拍照片
    （見12355號卷第443頁及反面），因距離過遠，所拍攝涉嫌
    損壞車輛之行為人並無足夠特徵足以辨識為被告。
　⒑附表二編號10部分，觀諸檢察官所提出之監視器畫面翻拍照
    片（見12355號卷第461頁），僅能證明涉嫌機車於109年8月
    16日14時57分行經中正路北2、中正路南3，並無破壞車輛之
    畫面，尚難以此認定被告係為毀損行為之人。
　⒒附表二編號11部分，觀諸檢察官所提出之監視器畫面翻拍照片（見12355號卷第469、487頁），因角度及距離過遠，所拍攝涉嫌損壞車輛之行為人並無足夠特徵足以辨識為被告。
　⒓附表二編號12部分，觀諸檢察官所提出之監視器畫面翻拍照
    片（見12355號卷第469、489頁），因角度及距離過遠，所
    拍攝涉嫌損壞車輛之行為人並無足夠特徵足以辨識為被告。
　⒔附表二編號13部分，觀諸檢察官所提出之監視器畫面翻拍照
    片（見12355號卷第469、485、487頁），因角度及距離過遠
    ，所拍攝涉嫌損壞車輛之行為人並無足夠特徵足以辨識為被
    告。　
　⒕附表二編號14部分，觀諸檢察官所提出之監視器畫面翻拍照
    片（見12355號卷第469、489頁），因角度及距離過遠，所
    拍攝涉嫌損壞車輛之行為人並無足夠特徵足以辨識為被告。
　⒖附表二編號15部分，觀諸檢察官所提出之監視器畫面翻拍照
    片（見12355號卷第469、491頁），因角度及距離過遠，所
    拍攝涉嫌損壞車輛之行為人並無足夠特徵足以辨識為被告。
　⒗附表二編號16部分，觀諸檢察官所提出之監視器畫面翻拍照
    片（見12355號卷第469、491頁），因角度及距離過遠，所
    拍攝涉嫌損壞車輛之行為人並無足夠特徵足以辨識為被告。
　⒘附表二編號17部分，觀諸檢察官所提出之監視器畫面翻拍照
    片（見12515號卷第67至71頁），因角度及距離過遠，所拍
    攝涉嫌損壞車輛之行為人並無足夠特徵足以辨識為被告。　
　　綜上，檢察官所提出之證據，尚不足以證明被告有此部分犯
    行，既不能證明被告此部分犯罪，揆諸前開法條之規定，自
    應為被告無罪之諭知。
肆、不受理部分
一、起訴意旨又以：被告於附表二編號18所示時間、地點，持不
    詳工具，毀損附表二編號18所示自小客車左前輪胎，足以生
    損害於附表二編號所示之被害人（陳立展），因認被告涉犯
    刑法第354條之毀損罪嫌。
二、檢察官起訴被告此部分涉犯刑法第354條之罪，依同法第357
    條規定，須告訴乃論，亦即須經有告訴權之人合法提出告訴
    ，始得追訴處罰之。又按告訴或請求乃論之罪，未經告訴、
    請求或其告訴、請求經撤回或已逾告訴期間者，應諭知不受
    理之判決，刑事訴訟法第303條第3款定有明文。且至派出所
    報案，並非即有請求警察機關追訴之意思表示（最高法院90
    年度臺非字第16號判決同此意旨）。
三、經查：綜觀被害人陳立展109年8月26日警詢筆錄內容（見13
    143號卷第33頁及反面），被害人陳立展僅係因其使用之AYP
    -8305號自小客車遭人刺破輪胎一事，至彰化縣警察局北斗
    分局埤頭分駐所製作筆錄，並無請求警察機關追訴之意思表
    示，此由被害人陳立展於警員詢問「你是否要向對方提出毀
    損告訴及附帶民事損害賠償？」時答稱：「我要他賠償我輪
    胎費用，看他能不能賠償我請假沒上班的費用」等語益明，
    可知被害人陳立展並未提出告訴，且蒞庭檢察官對此亦陳稱
    ：看起來陳立展並無具體提出刑事告訴等語（見本院卷第54
    9頁），是依刑事訴訟法第303條第3款規定，就此部分應諭
    知不受理之判決。
據上論斷，應依刑事訴訟法第299條第1項前段、第301條第1項、
第303條第3款，判決如主文。
本案經檢察官賴政安提起公訴，檢察官鄭安宇到庭執行職務。
中    華    民    國    110   年    10    月    18    日
                  刑事第三庭    法  官  蘇品樺
以上正本證明與原本無異。
如不服本判決應於收受判決後20日內向本院提出上訴書狀，並應
敘述具體理由；其未敘述上訴理由者，應於上訴期間屆滿後20日
內向本院補提理由書（均須按他造當事人之人數附繕本）「切勿
逕送上級法院」。
告訴人或被害人對於判決如有不服具備理由請求檢察官上訴者，
其上訴期間之計算係以檢察官收受判決正本之日期為準。
中    華    民    國    110   年    10    月    18    日
                                書記官  彭品嘉
附錄本案論罪科刑法條：
中華民國刑法第354條
毀棄、損壞前二條以外之他人之物或致令不堪用，足以生損害於
公眾或他人者，處2年以下有期徒刑、拘役或1萬5千元以下罰金
。

附表一
編號 告訴人 毀損時間、地點 毀損經過 證  據  出  處   主   文 1 ①（起訴書附表編號 ，下同） 施振華 109年8月12日6時56分許，在彰化縣○○鎮○○路000號對面 以黑色棍狀物敲擊施振華所有車號00-0000號自小客車，致該車前擋風玻璃破損、引擎蓋凹陷。 ①證人施振華於警詢時之證述（見12355號偵卷第55頁及反面） ②監視錄影畫面翻拍照片（見12355號偵卷第279至285頁、本院卷第407至413頁） ③車籍資料（見12355號偵卷第285頁反面） ④現場及車輛外觀照片（見12355號偵卷第287至289頁反面） ⑤彰化縣警察局鹿港分局鹿港派出所受理刑事報案三聯單、受理各類案件紀錄表（見12355號偵卷第291至293頁） ⑥車輛查詢清單報表（見12355號偵卷第277頁）　 廖俊翔犯毀損他人物品罪，處拘役肆拾日，如易科罰金，以新臺幣壹仟元折算壹日。 2  ② 洪旭銘 109年8月15日15時56分許，在彰化縣鹿港鎮公園一路與公園三路交岔路口 以不詳擊工具破壞洪旭銘所有車號00-0000號自小客車，致該車左後照鏡、左前輪破損、駕駛座玻璃有敲擊痕跡。 ①證人洪旭銘於警詢時之證述（見12355號偵卷第61頁及反面） ②Google街景圖、車輛外觀照片（見12355號偵卷第295至299頁） ③監視錄影畫面翻拍照片（見12355號偵卷第301至307頁、本院卷第415至419頁） ④車輛詳細資料報表（見12355號偵卷第309頁） ⑤車輛查詢清單報表（見12355號偵卷第277頁）　　 廖俊翔犯毀損他人物品罪，處拘役肆拾日，如易科罰金，以新臺幣壹仟元折算壹日。 3  ⑦ 林郁敏 109年8月16日2時18分許，在彰化縣○○鎮○○路000號前 以不詳擊工具破壞林郁敏所有車號000-0000號自小客車，致該車右前輪胎破損。 ①證人林郁敏於警詢時之證述（見12355號偵卷第97至99頁） ②現場及車輛外觀照片（見12355號偵卷第373頁及反面） ③監視錄影畫面翻拍照片（見12355號偵卷第373頁反面至375頁及反面） ④車輛詳細資料報表（見12355號偵卷第377頁） ⑤彰化縣警察局鹿港分局鹿港派出所受理刑事案件報案三聯單（見12355號偵卷第379頁） ⑥車輛查詢清單報表（見12355號偵卷第277頁）　　 廖俊翔犯毀損他人物品罪，處拘役參拾日，如易科罰金，以新臺幣壹仟元折算壹日。 4  ⑩ 黃嘉稜 109年8月16日14時44分許，在彰化縣○○鎮○○街00號旁 以不詳擊工具破壞黃嘉稜所有車號000-0000號自小客車，致該車左後輪胎破損。 ①證人黃嘉稜於警詢時之證述（見12355號偵卷第125至127頁） ②監視錄影畫面翻拍照片（見12355號偵卷第415至417頁反面、本院卷第445至451頁） ③現場及車輛外觀照片、愛車健檢履歷表（見12355號偵卷第419頁及反面） ④車輛詳細資料報表（見12355號偵卷第421頁） ⑤車輛查詢清單報表（見12355號偵卷第277頁）　　 廖俊翔犯毀損他人物品罪，處拘役參拾日，如易科罰金，以新臺幣壹仟元折算壹日。 5  ⑫ 林志賢 於為上開編號4之犯行後，離開現場，再於109年8月16日14時48分許，返回彰化縣○○鎮○○街00號旁 以不詳擊工具破壞林志賢所有車號000-0000號自小客車，致該車左後輪胎破損。 ①證人林志賢於警詢時之證述（見12355號偵卷第137至139頁） ②監視錄影畫面翻拍照片（見12355號偵卷第429至431頁反面、本院卷第455、457頁） ③現場及車輛外觀照片、愛車健檢履歷表（見12355號偵卷第433頁及反面） ④車輛詳細資料報表（見12355號偵卷第435頁） ⑤車輛查詢清單報表（見12355號偵卷第277頁）　　 廖俊翔犯毀損他人物品罪，處拘役參拾日，如易科罰金，以新臺幣壹仟元折算壹日。 6  ⑮ 施並賢 109年8月16日14時57分許，在彰化縣○○鎮○○路000號前（起訴書誤載為15日，已經蒞庭檢察官當庭更正） 以不詳擊工具破壞施並賢所有車號000-0000號自小客車，致該車左前輪胎破損。 ①證人施並賢於警詢時之證述（見12355號偵卷第155至157頁） ②監視錄影畫面翻拍照片（見12355號偵卷第449至451頁反面、本院卷第463至473頁） ③現場及車輛外觀照片（見12355號偵卷第453頁及反面） ④車輛詳細資料報表（見12355號偵卷第455頁） ⑤車輛查詢清單報表（見12355號偵卷第277頁）　　 廖俊翔犯毀損他人物品罪，處拘役參拾日，如易科罰金，以新臺幣壹仟元折算壹日。 7  ⑰ 許哲榕 109年8月15日21時33分許，在彰化縣○○鄉○○街00○0號前 以不詳擊工具破壞許哲榕所有車號00-0000號自小客車，致該車左前輪胎破損。 ①證人許哲榕於警詢時之證述（見12355號偵卷第165至167頁） ②現場及車輛外觀照片（見12355號偵卷第171至173頁） ③監視錄影畫面翻拍照片（見12355號偵卷第533頁、本院卷第481、483頁） ④車輛詳細資料報表（見12355號偵卷第535頁）　 ⑤車輛查詢清單報表（見12355號偵卷第277頁、2190號他卷第63頁）　 ⑥彰化縣警察局鹿港分局洪堀派出所受理各類案件紀錄表、受理刑事案件報案三聯單（見2190號他卷第59至61頁）　　 廖俊翔犯毀損他人物品罪，處拘役參拾日，如易科罰金，以新臺幣壹仟元折算壹日。 8  ㉔ 洪宜芳 109年8月15日20時52分許，彰化縣○○鄉○○路0段000巷00號對面空地 以不詳擊工具破壞洪宜芳之配偶許永德所有車號000-0000號自小客車，致該車左前輪胎破損、左後照鏡刮傷損壞。 ①證人洪宜芳於警詢時之證述（見12355號偵卷第211至213頁） ②Google路線圖（見12355號偵卷第509頁） ③監視錄影畫面翻拍照片（見12355號偵卷第511至513頁、第515至521頁、本院卷第489頁至495頁）　 ④現場及車輛外觀照片（見2190號他卷第161至163頁） ⑤統一發票（見12355號偵卷第529至531頁） ⑥車輛查詢清單報表、車輛詳細資料報表（見12355號偵卷第277頁反面、2190號他卷第155頁） ⑦警員職務報告（見2190號他卷第151頁） 廖俊翔犯毀損他人物品罪，處拘役肆拾日，如易科罰金，以新臺幣壹仟元折算壹日。 9  ㉕ 詹美娟 109年8月15日16時31分許，在彰化縣○○鄉○○街 00號旁 以不詳擊工具破壞詹美娟所有車號000-0000號自小客車，致該車左後輪胎破損。 ①證人詹美娟於警詢時之證述（見12355號偵卷第217至219頁） ②監視錄影畫面翻拍照片（見12355號偵卷第493頁及反面上方） ③車輛外觀照片（見12355號偵卷第493頁反面下方至495頁） ④監視錄影畫面翻拍照片（見12355號偵卷第497至507頁、本院卷第505、509頁） ⑤車輛詳細資料報表（見12355號偵卷第535頁、2190號他卷第153頁）　 ⑥車輛查詢清單報表（見12355號偵卷第277頁反面）　　 ⑦警員職務報告（見2190號他卷第151頁） 廖俊翔犯毀損他人物品罪，處拘役參拾日，如易科罰金，以新臺幣壹仟元折算壹日。 10  ㉖ 蔡金龍 109年8月16日18時42分許，在彰化縣○○鄉○○路0段00號旁之「閭山道院」廣場 以不詳擊工具破壞蔡金龍之配偶陳香如所有車號000-0000號自小客車，致該車左前輪胎破損。 ①證人蔡金龍於警詢時之證述（見12355號偵卷第231至234頁） ②現場及車輛外觀照片（見2190號他卷第145頁） ③監視錄影畫面翻拍照片（見2190號他卷第147至149頁反面） ④車輛詳細資料報表（見12515號偵卷第43頁） ⑤彰化縣警察局溪湖分局埔東派出所受理各類案件紀錄表（見12515號偵卷第59頁） 廖俊翔犯毀損他人物品罪，處拘役肆拾日，如易科罰金，以新臺幣壹仟元折算壹日。           以不詳擊工具破壞蔡金龍之父親蔡敏秋所有車號0000-00號自小客車，致該車右前輪胎破損。 ①證人蔡金龍於警詢時之證述（見12355號偵卷第231至234頁） ②現場及車輛外觀照片（見2190號他卷第145頁反面） ③監視錄影畫面翻拍照片（見2190號他卷第147至149頁反面） ④車輛詳細資料報表（見12515號偵卷第45頁）　 ⑤彰化縣警察局溪湖分局埔東派出所受理各類案件紀錄表（見12515號偵卷第59頁）　  

附表二
編號 被害人 毀損時間、地點 毀損經過 證  據  出  處 1 ①（起訴書附表編號，下同） 陳怜樺 109年8月15日20時45分許，在彰化縣○○鎮○○路000號前 以不詳擊工具破壞陳怜樺所有車號0000-00號自小客車，致該車左後照鏡玻璃破損、左後照鏡無法正常伸縮。 ①證人陳怜樺於警詢時之證述（見12355號偵卷第65至67頁） ②監視錄影畫面翻拍照片（見12355號偵卷第313至315頁） ③車輛外觀照片（見12355號偵卷第315頁反面至317頁） ④車輛詳細資料報表（見12355號偵卷第309頁、第319頁） ⑤車輛查詢清單報表（見12355號偵卷第277頁）　　　 2 ④ 陳峻德 109年8月16日2時1分許，在彰化縣○○鎮○○○路00號前 以不詳擊工具破壞陳峻德所有車號000-0000號自小客車，致該車右後輪胎破損。 ①證人陳峻德於警詢時之證述（見12355號偵卷第71至73頁） ②監視錄影畫面翻拍照片（見12355號偵卷第321頁及反面） ③現場及車輛外觀照片（見12355號偵卷第323頁及反面） ④車輛詳細資料報表（見12355號偵卷第325頁） ⑤昌一汽車股份有限公司結帳單（見12355號偵卷第327頁） ⑥車輛查詢清單報表（見12355號偵卷第277頁）　　 3  ⑤ 許梅芳 109年8月16日2時11分許，在彰化縣○○鎮○○路000號前 以不詳擊工具破壞許梅芳所有車號000-0000號自小客車，致該車左前輪胎破損。 ①證人許梅芳於警詢時之證述（見12355號偵卷第87頁及反面） ②現場及車輛外觀照片（見12355號偵卷第355至357頁反面） ③監視錄影畫面翻拍照片（見12355號偵卷第359頁及反面） ④車輛詳細資料報表（見12355號偵卷第361頁） ⑤彰化縣警察局鹿港分局鹿港派出所受理各類案件紀錄表、受理刑事案件報案三聯單（見12355號偵卷第363至365頁） ⑥車輛查詢清單報表（見12355號偵卷第277頁）　　 4 ⑥ 許瑞隆 109年8月16日2時15分許，在彰化縣○○鎮○○街00號前 以不詳擊工具破壞許瑞隆之母莊千慧所有車號000-0000號自小客車，致該車左前輪胎破損。 ①證人許瑞隆於警詢時之證述（見12355號偵卷第91至93頁） ②監視錄影畫面翻拍照片、車輛維修單（見12355號偵卷第367頁及反面） ③現場及車輛外觀照片（見12355號偵卷第369頁） ④車輛查詢清單報表、車輛詳細資料報表（見12355號偵卷第277、371頁） 5 ⑧ 徐偉碩 109年8月16日13時10分許，在彰化縣○○鎮○○路000號前 以不詳擊工具破壞徐偉碩所有車號00-0000號自小客車，致該車前擋風玻璃破損。 ①證人徐偉碩於警詢時之證述（見12355號偵卷第105至107頁） ②Google地圖、監視錄影畫面翻拍照片（見12355號偵卷第381至383頁反面 ③路線圖、現場及車輛外觀照片（見12355號偵卷第385頁至387頁反面）　 ④車輛詳細資料報表（見12355號偵卷第389頁） ⑤正楊汽車修配廠維修單（見12355號偵卷第391頁） ⑥車輛查詢清單報表（見12355號偵卷第277頁）　　 6  ⑨ 楊佳容 109年8月16日12時57分許，在彰化縣○○鎮○○路000號前 以不詳擊工具破壞楊佳容所有車號000-0000號自小客車，致該車前擋風玻璃破損。 ①證人楊佳容於警詢時之證述（見12355號偵卷第119至121頁） ②監視錄影畫面翻拍照片（見12355號偵卷第403至405頁） ③現場及車輛外觀照片（見12355號偵卷第405頁反面至407頁） ④車輛詳細資料報表（見12355號偵卷第409頁） ⑤彰化縣警察局鹿港分局鹿港派出所受理各類案件紀錄表、受理刑事案件報案三聯單（見12355號偵卷第411至413頁）　 ⑥車輛查詢清單報表（見12355號偵卷第277頁）　　 7 ⑪ 施養仁 109年8月16日14時47分至50分許，在彰化縣鹿港鎮有恆街14巷之巷口 以不詳擊工具破壞施養仁所有車號0000-00號自小客車，致該車左後輪胎破損。 ①證人施養仁於警詢時之證述（見12355號偵卷第131至133頁） ②監視錄影畫面翻拍照片（見12355號偵卷第423頁及反面） ③現場及車輛外觀照片（見12355號偵卷第425頁） ④車輛詳細資料報表（見12355號偵卷第427頁） ⑤車輛查詢清單報表（見12355號偵卷第277頁）　　 8 ⑬ 陳錫金 109年8月16日14時52分許，在彰化縣○○鎮○○路00號對面 以不詳擊工具破壞陳錫金之配偶許郁婉所有車號000-0000號自小客車，致該車左前輪胎破損。 ①證人陳錫金於警詢時之證述（見12355號偵卷第143至145頁） ②監視錄影畫面翻拍照片（見12355號偵卷第437頁及反面） ③統一發票、現場及車輛外觀照片（見12355號偵卷第439頁及反面） ④車輛詳細資料報表（見12355號偵卷第441頁） ⑤車輛查詢清單報表（見12355號偵卷第277頁）　　 9  ⑭  蘇宥泯 109年8月16日14時52分許，在彰化縣○○鎮○○路00號前 以不詳擊工具破壞蘇宥泯所有車號0000-00號自小客車，致該車左後輪胎破損。 ①證人蘇宥泯於警詢時之證述（見12355號偵卷第149至151頁） ②監視錄影畫面翻拍照片（見12355號偵卷第443頁及反面） ③現場及車輛外觀照片、統一發票（見12355號偵卷第445頁及反面） ④車輛詳細資料報表（見12355號偵卷第447頁） ⑤車輛查詢清單報表（見12355號偵卷第277頁）　　 10 ⑯ 黃偉皓 109年8月14日14時58分許，在彰化縣○○鎮○○路000號旁 以不詳擊工具破壞黃偉皓所有車號0000-00號自小客車，致該車左前輪胎破損。 ①證人黃偉皓於警詢時之證述（見12355號偵卷第161頁及反面） ②現場及車輛外觀照片（見12355號偵卷第457至459頁） ③監視錄影畫面翻拍照片（見12355號偵卷第461頁） ④車輛詳細資料報表（見12355號偵卷第463頁）　 ⑤彰化縣警察局鹿港分局鹿港派出所受理刑事案件報案三聯單、受理各類案件紀錄表（見12355號偵卷第465至467頁）　 ⑥車輛查詢清單報表（見12355號偵卷第277頁）　　　 11  ⑱ 許楠英 109年8月16日15時許，在彰化縣○○鎮○○街00號前 以不詳擊工具破壞許楠英所有車號000-0000號自小客車，致該車右後照鏡、前擋風玻璃破損、引擎蓋受損。 ①證人許楠英於警詢時之證述（見12355號偵卷第175至177頁） ②和興派出所毀損刑案發生、受理及調閱監視器情形斑點圖（見12355號卷第469頁） ③現場及車輛外觀照片（見12355號偵卷第471至473頁上方） ④蒐證照片（見12355號偵卷第487頁下方） ⑤車輛查詢清單報表（見12355號偵卷第277頁反面）　　　 12  ⑲ 蔡耀宗 109年8月16日15時5分許，在彰化縣○○鎮○○街00號前 以不詳擊工具破壞蔡耀宗之友人黃彥禛所有車號000-0000號自小客車，致該車前擋風玻璃破損。 ①證人蔡耀宗於警詢時之證述（見12355號偵卷第181至183頁） ②和興派出所毀損刑案發生、受理及調閱監視器情形斑點圖（見12355號卷第469頁） ③現場及車輛外觀照片（見12355號偵卷第473頁下方至475頁上方） ④監視錄影畫面翻拍照片（見12355號偵卷第489頁上方） ⑤車輛查詢清單報表（見12355號偵卷第277頁反面）　 13 ⑳ 溫柏麟 109年8月16日12時11分許，在彰化縣○○鎮○○街00號前 以不詳擊工具破壞溫柏麟所有車號000-0000號自小客車，致該車左後照鏡破損。 ①證人溫柏麟於警詢時之證述（見12355號偵卷第187至189頁） ②和興派出所毀損刑案發生、受理及調閱監視器情形斑點圖（見12355號卷第469頁） ③現場及車輛外觀照片（見12355號偵卷第483頁） ④監視錄影畫面翻拍照片（見12355號偵卷第485至487頁上方） ⑤車輛查詢清單報表（見12355號偵卷第277頁反面）　 14 ㉑ 李其木 109年8月16日15時5分許，在彰化縣○○鎮○○街00號前 以不詳擊工具破壞李其木所有車號00-0000號自小客車，致該車前擋風玻璃破損。 ①證人李其木於警詢時之證述（見12355號偵卷第193至195頁） ②和興派出所毀損刑案發生、受理及調閱監視器情形斑點圖（見12355號卷第469頁） ③現場及車輛外觀照片（見12355號偵卷第4475頁下方至477頁上方） ④監視錄影畫面翻拍照片（見12355號偵卷第489頁下方） ⑤車輛查詢清單報表（見12355號偵卷第277頁反面）　 15 ㉒ 章金傳 109年8月16日15時6分許，在彰化縣鹿港鎮力行街與龍山街口 以不詳擊工具破壞章金傳所有車號000-0000號自小客車，致該車前擋風玻璃破損、引擎蓋凹陷掉漆。 ①證人章金傳於警詢時之證述（見12355號偵卷第199至201頁） ②和興派出所毀損刑案發生、受理及調閱監視器情形斑點圖（見12355號卷第469頁） ③現場及車輛外觀照片（見12355號偵卷第477頁下方至479頁） ④監視錄影畫面翻拍照片（見12355號偵卷第491頁上方） ⑤車輛查詢清單報表（見12355號偵卷第277頁反面）　 16  ㉓ 黃正琪 109年8月16日15時5分許，在彰化縣鹿港鎮力行街與文明街口    以不詳擊工具破壞黃正琪之配偶楊菱雅所有車號000-0000號自小客車，致該車前擋風玻璃破損。 ①證人黃正琪於警詢時之證述（見12355號偵卷第205至207頁） ②和興派出所毀損刑案發生、受理及調閱監視器情形斑點圖（見12355號卷第469頁） ③現場及車輛外觀照片（見12355號偵卷第481頁） ④監視錄影畫面翻拍照片（見12355號偵卷第491頁下方）　 ⑤車輛查詢清單報表（見12355號偵卷第277頁反面）　 17  ㉗ 徐美玲 109年8月16日18時16分許，在彰化縣○○鎮○○路00號前 以不詳擊工具破壞徐美玲所有車號00-0000號自小客車，致該車前擋風玻璃破損。    ①證人徐美玲於警詢時之證述（見12355號偵卷第235至237頁） ②車輛詳細資料報表（見12355號偵卷第239頁） ③監視錄影畫面翻拍照片（見12515號偵卷第67至71頁） ④蒐證照片（見12515號偵卷第71頁反面） ⑤現場及車輛外觀照片（見12515號偵卷第73頁及反面） 18  ㉘ 陳立展 109年8月17日1時40分許，在彰化縣○○鄉○○○路000號「合興宮」後方停車場 以不詳擊工具破壞陳立展之兄陳順杰所有車號000-0000號自小客車，致該車左前輪胎破損。 ①證人陳立展於警詢時之證述（見13143號偵卷第33頁及反面） ②現場及車輛外觀照片（見13143號偵卷第35至41頁上方） ③監視錄影畫面翻拍照片（見13143號偵卷第41頁下方至53頁） ④車輛詳細資料報表（見13143號偵卷第67頁）